臺灣板橋地方法院刑事判決　　　　　　 100年度訴字第1303號
公　訴　人　臺灣板橋地方法院檢察署檢察官
被　　　告　楊寶珍
上列被告因違反毒品危害防制條例案件，經檢察官提起公訴（
100 年度毒偵字第3201號），被告於準備程序中就被訴事實為有
罪之陳述，經本院合議庭裁定改以簡式審判程序審理，判決如下
：
    主  文
楊寶珍施用第一級毒品，累犯，處有期徒刑壹年。
    事  實
一、楊寶珍前於民國97年間因偽造文書等案件，經臺灣桃園地方
    法院以97年度審訴字第476 號判處應執行有期徒刑5 月、拘
    役50日確定，徒刑部分於98年11月2 日執行完畢，復接續執
    行上開拘役刑，迨於98年12月23日執行完畢出監。
二、楊寶珍前於97年間因施用毒品案件，經臺灣桃園地方法院裁
    定送觀察勒戒，因認有繼續施用毒品傾向，再由同院以97年
    度毒聲字第639 號裁定令入戒治處所施以強制戒治，嗣於98
    年6 月3 日強制戒治執行完畢，由臺灣桃園地方法院檢察署
    檢察官以98年8 月19日以98年度戒毒偵字第227 號為不起訴
    處分確定。詎其仍不知戒絕毒品，竟於上開強制戒治執行完
    畢5 年內，基於施用第一級毒品海洛因及第二級毒品甲基安
    非他命之犯意，於100 年3 月22日晚間某時，在臺北市龍山
    寺捷運地下街之公共廁所內，將海洛因、甲基安非他命置入
    玻璃球內燒烤以吸食煙霧之方式，同時施用海洛因及甲基安
    非他命1 次（起訴書略載時間、地點部分，應予更正）。嗣
    於100 年3 月23日0 時15分許，在臺北市○○區○○街與昆
    明街口處，為警見其形跡可疑上前盤查，發覺其為毒品列管
    人口而帶至臺北市政府警察局萬華分局康定派出所採尿，送
    驗結果呈嗎啡、甲基安非他命陽性反應，始悉上情。
三、案經臺北市政府警察局萬華分局報告臺灣板橋地方法院檢察
    署檢察官偵查起訴。
    理  由
一、本案被告楊寶珍所犯為死刑、無期徒刑或最輕本刑為3 年以
    上有期徒刑以外之罪，其於準備程序中就被訴事實為有罪之
    陳述，經法官告知簡式審判程序之旨，並聽取公訴人之意見
    後，依刑事訴訟法第273 條之1 第1 項規定，裁定由受命法
    官獨任進行簡式審判程序，合先敘明。
二、上開事實，業據被告楊寶珍於本院審理時坦承不諱，且被告
    為警查獲時採尿送驗結果，呈嗎啡（即海洛因水解後之反應
    ）、甲基安非他命之陽性反應，有台灣尖端先進生技醫藥股
    份有限公司100 年4 月8 日濫用藥物檢驗報告1 紙在卷可按
    。上述鑑驗結果，係檢驗機關本於專業知識及以精密儀器或
    科學檢驗方法所得之結論，自可憑信，足見被告自白與事實
    相符，堪以採信。查被告前於97年間因施用毒品案件，經臺
    灣桃園地方法院裁定送觀察勒戒，因認有繼續施用毒品傾向
    ，再由同院以97年度毒聲字第639 號裁定令入戒治處所施以
    強制戒治，嗣於98年6 月3 日強制戒治執行完畢，由臺灣桃
    園地方法院檢察署檢察官以98年8 月19日以98年度戒毒偵字
    第227 號為不起訴處分確定，此有臺灣高等法院被告前案紀
    錄表各1 份在卷可參。從而，本件事證明確，被告經觀察勒
    戒、強制戒治執行完畢釋放後，5 年內再犯本件施用第一、
    二級毒品之犯行堪予認定。
三、查海洛因及甲基安非他命分屬毒品危害防制條例第2 條第2
    項第1 款、第2 款所稱之第一級、第二級毒品，均不得持有
    、施用，被告楊寶珍竟持以施用，核其所為，係犯同條例第
    10條第1 項之施用第一級毒品罪及同條例第2 項之施用第二
    級毒品罪。被告施用前、後持有海洛因及施用前持有甲基安
    非他命之低度行為，應為施用之高度行為所吸收，均不另論
    罪；其同時施用第一級毒品海洛因及第二級毒品甲基安非他
    命，係以一行為觸犯2 罪名，為想像競合犯，應從一重處斷
    。至公訴意旨雖認被告所犯施用第一、二級毒品2 罪間，犯
    意各別，罪名互異，應予分論併罰，惟被告已於本院準備程
    序時中自承係將海洛因、甲基安非他命放入玻璃球內一併吸
    食燒烤後產生之煙霧之方式，同時施用海洛因及甲基安非他
    命等語，而海洛因、甲基安非他命均可以燒烤吸食煙霧之方
    式施用，有法務部法醫研究所97年3 月11日法醫毒字第0970
    001133號函在卷可佐，依卷內事證並無從認定被告係分別施
    用海洛因及甲基安非他命，是尚難認被告有分別施用該2 種
    毒品之情，公訴人前開所認，容有誤會，併予敘明。查被告
    前於97年間因偽造文書等案件，經臺灣桃園地方法院以97年
    度審訴字第476 號判處應執行有期徒刑5 月、拘役50日確定
    ，徒刑部分於98年11月2 日執行完畢，復接續執行上開拘役
    刑，迨於98年12月23日執行完畢出監，有臺灣高等法院被告
    前案紀錄表1 份在卷可佐，其受有期徒刑執行完畢，於5 年
    以內故意再犯本件最重本刑為有期徒刑以上之罪，為累犯，
    應依刑法第47條第1 項之規定，加重其刑。爰審酌被告經觀
    察勒戒、強制戒治後，仍未能戒絕毒品，顯見其無戒毒悔改
    之意，兼衡其施用毒品之次數僅1 次，犯後坦承犯行，態度
    尚可等一切情狀，量處如主文所示之刑。
據上論斷，應依刑事訴訟法第273 條之1 第1 項、第299 條第1
項前段，毒品危害防制條例第10條第1 項、第2 項，刑法第11條
前段、第55條、第47條第1 項，判決如主文。
本案經檢察官洪國朝到庭執行職務。
中    華    民    國   100    年    7     月    14    日
                  刑事第十庭  法  官  陳海寧
以上正本證明與原本無異。
如不服本判決，應於判決送達後10日內敘明上訴理由，向本院提
出上訴狀 (應附繕本) ，上訴於臺灣高等法院。其未敘述上訴理
由者，應於上訴期間屆滿後20日內向本院補提理由書「切勿逕送
上級法院」。
                              書記官  馮得弟
中    華    民    國   100    年    7     月    14    日
附錄本案論罪科刑法條
毒品危害防制條例第10條
施用第一級毒品者，處 6 月以上 5 年以下有期徒刑。
施用第二級毒品者，處 3 年以下有期徒刑。